【裁判字號】    98,抗,207
【裁判日期】    980827
【裁判案由】    本票裁定
【裁判全文】
臺灣桃園地方法院簡易庭民事裁定         98年度抗字第207號
抗  告  人  乙○○
相  對  人  甲○○
上列抗告人因與相對人間本票裁定事件，對於中華民國98年6 月
22日本院簡易庭98年度司票字第4035號裁定提起抗告，本院裁定
如下：
    主  文
抗告駁回。
抗告程序費用新台幣壹仟元由抗告人負擔。
    理  由
一、本件相對人於原審主張：伊執有抗告人為發票人，如原裁定
    所示票面金額新台幣（下同）20,000,000元之本票1 紙，並
    免除作成拒絕證書。詎經提示未獲付款，依票據法第123 條
    聲請裁定許可強制執行等語，並據提出系爭本票為證。
二、本件抗告意旨略以：抗告人與相對人間並無借款關係，系爭
    本票係抗告人為第三人蕭翰翔代墊房屋款保證，抗告人並提
    供自己之不動產作設定擔保（民國97年5 月至9 月數筆），
    供擔保用之不動產坐落於台北市○○街○ 段1 之2 號，蕭翰
    翔借款金額已如數連本帶利還於相對人，抗告人房屋設定之
    擔保物權亦已解除。惟抗告人嗣後向蕭翰翔及相對人數次要
    回系爭本票，渠等均未歸還。另系爭本票日期非抗告人所填
    寫，發票當時相對人要求抗告人不能填寫，且系爭本票單純
    僅為房屋設定抵押用。基於上述理由，爰依法提起本件抗告
    ，求為廢棄原裁定等語。
三、按執票人向本票發票人行使追索權時，得聲請法院裁定後強
    制執行。票據法第123 條定有明文。且按在票據上簽名者，
    依票上所載文義負責。票據法第5 條第1 項定有明文。又本
    票執票人依上開法條之規定，聲請法院裁定及抗告法院之裁
    定，僅依非訟事件程序，以審查強制執行許可與否，並無確
    定實體上法律關係存否之效力，如發票人就票據債務之存否
    有爭執時，應由發票人提起確認之訴，以資解決，最高法院
    56年台抗字第714 號、57年台抗字第76號著有判例可資參照
    。經查，相對人提出之系爭本票，具備表明其為本票及無條
    件擔任支付之文字，並已記載發票人、發票日、發票地及票
    面金額，且抗告人自承系爭本票係由其本人所簽發，則原裁
    定予以准許，形式上審查即無不合。至於抗告人上揭所稱，
    伊與相對人間並無借款關係存在，系爭票據簽發乃為第三人
    蕭翰翔代墊房屋款保證，嗣蕭翰翔業已清償全部債款予相對
    人等語，縱令屬實，亦係其與相對人間實體上法律關係之爭
    執問題，依首揭法律規定及最高法院判例意旨，應由抗告人
    另行提起訴訟，以資解決，並非本件非訟程序所得審究。從
    而，本件抗告為無理由，應予駁回。
四、據上論結，本件抗告為無理由，依非訟事件法第46條、第21
    條第2 項、第24條第1 項，民事訴訟法第495 條之1 第1 項
    、第449 條第1 項、第95條、第78條，裁定如主文。
中    華    民    國    98    年    8     月    27    日
                民事第一庭    審判長法  官  郭琇玲
                                    法  官  陳雪玉
                                    法  官  林哲賢
以上正本係依照原本作成
如不服本裁定，僅得於收受本裁定正本送達後10日內，以適用法
規顯有錯誤為理由，向本院提出再抗告狀（須附繕本一份及繳納
再抗告裁判費新台幣1,000 元）。
中    華    民    國    98    年    8     月    27    日
                                    書記官  陳佳彬


司法院資訊處製作；財團法人民間司法改革基金會備份。
